{"related": [], "etymology": null, "url": "https://en.wiktionary.org/wiki/saponificar", "definitions": ["to saponify"], "verb": "saponificar", "synonyms": [], "description": "saponificar (first-person singular present saponifico, first-person singular preterite saponifiqu\u00e9, past participle saponificado)", "conjugations": {"imperative": {"affirmative": ["", "saponifica (t\u00fa) - saponific\u00e1 (vos)", "saponifique", "saponifiquemos", "saponificad", "saponifiquen"], "negative": ["", "no saponifiques", "no saponifique", "no saponifiquemos", "no saponifiqu\u00e9is", "no saponifiquen"]}, "infinitive": "saponificar", "indicative": {"future": ["saponificar\u00e9", "saponificar\u00e1s", "saponificar\u00e1", "saponificaremos", "saponificar\u00e9is", "saponificar\u00e1n"], "preterite": ["saponifiqu\u00e9", "saponificaste", "saponific\u00f3", "saponificamos", "saponificasteis", "saponificaron"], "imperfect": ["saponificaba", "saponificabas", "saponificaba", "saponific\u00e1bamos", "saponificabais", "saponificaban"], "conditional": ["saponificar\u00eda", "saponificar\u00edas", "saponificar\u00eda", "saponificar\u00edamos", "saponificar\u00edais", "saponificar\u00edan"], "present": ["saponifico", "saponificas (t\u00fa) - saponific\u00e1s (vos)", "saponifica", "saponificamos", "saponific\u00e1is", "saponifican"]}, "pastparticiple": {"plural": {"feminine": "saponificadas", "masculine": "saponificados"}, "singular": {"feminine": "saponificada", "masculine": "saponificado"}}, "gerund": "saponificando", "subjunctive": {"imperfect_se": ["saponificase", "saponificases", "saponificase", "saponific\u00e1semos", "saponificaseis", "saponificasen"], "future": ["saponificare", "saponificares", "saponificare", "saponific\u00e1remos", "saponificareis", "saponificaren"], "imperfect_ra": ["saponificara", "saponificaras", "saponificara", "saponific\u00e1ramos", "saponificarais", "saponificaran"], "present": ["saponifique", "saponifiques (t\u00fa) - saponifiqu\u00e9s (vos)", "saponifique", "saponifiquemos", "saponifiqu\u00e9is", "saponifiquen"]}}, "pronunciations": []}